臺灣高等法院臺中分院刑事判決　　　　94年度上訴字第2052號
上　訴　人　臺灣南投地方法院檢察署檢察官
被　　　告　甲○○
　　　　　　　　　　　號
被　　　告　乙○○
上列上訴人因被告違反毒品危害防制條例等案件，不服臺灣南投
地方法院93年度重訴字第1號中華民國94年8月24日第一審判決（
追加起訴案號：臺灣南投地方法院檢察署94年度偵字第1661、
1662、2474、2660號），提起上訴，本院判決如下：
    主  文
上訴駁回。
    理  由
一、追加起訴意旨：詳如追加起訴書之記載（如附件）。
二、按起訴之程序違背規定者，應諭知不受理之判決，並得不經
    言詞辯論為之，刑事訴訟法第三百零三條第一款、第三百零
    七條分別定有明文。次按於第一審言詞辦論終結前，得就與
    本案相牽連之犯罪或本罪之誣告罪，追加起訴，刑事訴訟法
    第二百六十五條第一項定有明文。是得追加起訴者限於本案
    相牽連之犯罪或本罪之誣告罪，若非上開情形而追加起訴，
    該追加起訴自屬不合法。所謂「本案」，指「已經一般起訴
    」之案件（參見林鈺雄著刑事訴訟法下冊第五七四頁）；即
    追加起訴係就與「已經起訴」之案件無單一性不可分關係之
    相牽連犯罪（指刑事訴訟法第七條所列案件）或本罪之誣告
    罪，在原起訴案件第一審辯論終結前，加提獨立之新訴，俾
    與原起訴案件合併審判，以收訴訟經濟之效（參照最高法院
    九十四年度臺上字第三五六三號判決）。故所謂與本案有「
    數人共犯一罪或數罪」（刑事訴訟法第七條第二款）關係者
    ，需所追加起訴之被告與「已經起訴之被告」共犯一罪或數
    罪始足當之，若非與「已經起訴之被告」共犯一罪或數罪之
    人，即不合上開要件，不得准予追加。否則，如得對於「追
    加起訴」再「追加起訴」，更進一步，對於「追加起訴」之
    「追加起訴」又再「追加起訴」；再更進一步，對於「追加
    起訴」之「追加起訴」之「追加起訴」又再「追加起訴」，
    ……，如此一來，將永無休止之境，無疑使訴訟無限擴張，
    有損訴訟迅速、經濟之要求，顯與刑事訴訟法第二百六十五
    條第一項之立法意旨相違背。
三、經查：
（一）本案檢察官原先起訴、追加起訴及移送併案審理之情形，
      依序如下：
    1.檢察官起訴之案件（九十三年度偵字第二○五八號、第二
      四四二號）：「起訴之被告」為吳新元、許坤明等二人，
      而「起訴之犯罪事實」為：吳新元、許坤明明知甲基安非
      他命係毒品危害防制條例第二條第二項所列之第二級毒品
      ，不得製造，詎仍共同在逃綽號「姐夫」者，自民國九十
      三年五、六月間起，即共同基於籌設製造甲基安非他命工
      廠之犯意，先向不知情之劉楊淑堯（即劉紘任之妻）承租
      位於南投縣魚池鄉共和村五馬巷十一之五號歐式木造房舍
      及附連圍繞土地，以所購買之強酸、氫氧化納、乙醚、麻
      黃素等化學物品及如起訴書附表所示之工具、物品，開始
      在該處房屋內外製造甲基安非他命。至同年六月十七日，
      已陸續在前址製造完成甲基安非他命成品一包六百六十公
      克、液態甲基安非他命淨重四百點三五公斤（純度百分之
      五點七九，純質淨重二三點一八公斤）。
    2.嗣檢察官就被告柯肇煌、吳盛郎、高金鈴等三人追加起訴
      （九十三年度偵字第三一一四號、第三二三七號、第三二
      六○號、第三三○三號），其後部分追加之犯罪事實業經
      判決公訴不受理確定（參見臺灣高等法院臺中分院九十三
      年度上訴字第一八四九號判決）。
    3.檢察官又就追加被告柯肇煌部分移送併案審理（九十四年
      度偵字第七一四號）。
    4.檢察官再就追加被告柯肇煌部分移送併案審理（九十四年
      度偵字第二○二六號、第二四七四號、第二六六○號）。
（二）就本件追加起訴而言：
    1.檢察官認追加被告甲○○、乙○○就追加起訴之犯罪事實
      ，與已追加起訴之被告柯肇煌有「數人共犯一罪」之關係
      【即前揭（一）4.部分】。
    2.追加被告甲○○、乙○○等二人，核與本案「已經起訴之
      被告」吳新元、許坤明等二人，並無一人犯數罪、數人共
      犯一罪或數罪、數人同時在同一處所各別犯罪、犯與本罪
      有關係之藏匿人犯、湮滅證據、偽證、贓物各罪等刑事訴
      訟法第七條所列之關係，或為本罪之誣告罪，揆諸前揭說
      明，本件追加起訴不符合刑事訴訟法第二百六十五條第一
      項之規定。
（三）綜上所述，原審認本件追加起訴不合法，依照上開刑事訴
      訟法之規定，爰不經言詞辯論，逕為諭知不受理之判決。
      核無不合，公訴人即上訴人上訴意旨，復執陳詞，指摘原
      審判決不當，求予撤銷，殊無理由，應予駁回，並不經言
      詞辯論為之。
四、據上論斷，應依刑事訴訟法第三百六十八條、第三百七十二
    條，判決如主文。
中　　華　　民　　國　　94　　年　　10 　月　31   　　日
          刑事第十一庭  審判長法  官  黃  梅  月
                              法  官  林  欽  章
                              法  官  黃  日  隆
上列正本證明與原本無異。
如不服本判決應於收受送達後十日內向本院提出上訴書狀，其未
敘述上訴之理由者並得於提起上訴後十日內向本院補提理由書（
均須按他造當事人之人數附繕本）。
                              書記官  陳  三  軫
中　　華　　民　　國　　94　　年　　11 　月　3　  　　日
                                                    　Ａ
